臺灣臺中地方法院刑事判決　　　　　　100年度訴字第284號
公　訴　人　臺灣臺中地方法院檢察署檢察官
被　　　告　廖清芳
上列被告因違反毒品危害防制條例案件，經檢察官提起公訴（99
年度毒偵字第4548號），被告於準備程序中就被訴事實為有罪之
陳述，由本院合議庭裁定由受命法官獨任以簡式審判程序判決如
下：
    主    文
廖清芳施用第一級毒品，累犯，處有期徒刑玖月。扣案之海洛因
壹包（驗餘淨重零點零捌玖壹公克）沒收銷燬之。
    犯罪事實及理由
一、犯罪事實：
(一)廖清芳於87年間曾因施用毒品案件，先經臺灣臺北地方法院
    裁定觀察、勒戒，因認無繼續施用毒品之傾向，於87年7月1
    7日執行完畢出所。又於91年間再因施用毒品案件，經臺灣
    桃園地方法院以91年度毒聲字第2020號裁定觀察、勒戒，於
    92年2月6日執行完畢，因認有繼續施用毒品之傾向，再經臺
    灣桃園地方法院以92年度毒聲字第177號裁定令入戒治處所
    強制戒治，其間臺灣桃園地方法院復以92年度毒聲字第1863
    號裁定停止戒治，所餘戒治期間付保護管束，而於92年7月1
    7日釋放出所，嗣因毒品危害防制條例修正施行，於93年1月
    9日報結。復於91年間，因違反著作權法案件，經本院以94
    年度訴緝字第479號判處有期徒刑3月確定。又於94年間，因
    施用第一級毒品案件，經臺灣臺北地方法院以95年度訴字第
    170號判處有期徒刑7月確定。復因施用第一級及第二級毒品
    案件，經臺灣桃園地方法院以94年度訴緝字第175號分別判
    處有期徒刑6月、3月確定，上開4案因符合中華民國96年罪
    犯減刑條例要件，減刑後並定應執行有期徒刑8月，於96年7
    月16日徒刑期滿執行完畢。再因施用第一級毒品案件，經臺
    灣高等法院以96年度上訴字第1869號判處有期徒刑7月確定
    。上開案件，因符合中華民國96年罪犯減刑條例要件，減刑
    後應執行有期徒刑3月15日，於97年11月8日徒刑期滿執行完
    畢。
(二)詎廖清芳猶不知悔改，復基於施用第一級毒品海洛因之犯意
    ，於99年11月16日中午12時20分許，在臺中市○○區○○路
    3段1142號之中山醫學大學附設復健醫院廁所內，以將海洛
    因粉末摻水置入針筒注射血管之方式，施用海洛因1次。嗣
    於99年11月17日中午12時32分許，為警在臺中市○區○○路
    3段1142號前，因形跡可疑予以盤查，並徵其同意搜索，查
    扣海洛因1包（驗餘總淨重0.0891公克），且採集其尿液送
    驗，結果呈可待因、嗎啡陽性反應，始悉上情。
二、前開犯罪事實，有下列證據可證：
(一)中山醫學大學附設醫院檢驗科藥物檢測中心尿液檢驗報告1
    份（偵查卷第20頁）、臺中市警察局第五分局委託驗尿液代
    號與真實姓名對照表1份（警卷第26頁）、臺中市警察局第
    五分局扣押筆錄及扣押目錄表（警卷第12至第16頁）、查獲
    毒品照片7張（警卷第19至第21頁）、行政院衛生署草屯療
    養院99年12月7日草療鑑字第0991200005號鑑定書1份（偵查
    卷第29頁）
(二)臺灣高等法院被告前案紀錄表1份。
(三)被告廖清芳於警詢、偵訊、本院準備程序及審理中之自白。
三、廖清芳於87年間曾因施用毒品案件，先經臺灣臺北地方法院
    裁定觀察、勒戒，因認無繼續施用毒品之傾向，於87年7月
    17日執行完畢出所。又於91年間再因施用毒品案件，經臺灣
    桃園地方法院以91年度毒聲字第2020號裁定觀察、勒戒，於
    92年2月6日執行完畢，因認有繼續施用毒品之傾向，再經臺
    灣桃園地方法院以92年度毒聲字第177號裁定令入戒治處所
    強制戒治，其間臺灣桃園地方法院復以92年度毒聲字第1863
    號裁定停止戒治，所餘戒治期間付保護管束，而於92年7月1
    7日釋放出所，嗣因毒品危害防制條例修正施行，於93年1月
    9日報結。復於91年間，因違反著作權法案件，經本院以94
    年度訴緝字第479號判處有期徒刑3月確定。又於94年間，因
    施用第一級毒品案件，經臺灣臺北地方法院以95年度訴字第
    170號判處有期徒刑7月確定。復因施用第一級及第二級毒品
    案件，經臺灣桃園地方法院以94年度訴緝字第175號分別判
    處有期徒刑6月、3月確定，上開4案因符合中華民國96年罪
    犯減刑條例要件，減刑後並定應執行有期徒刑8月，於96年7
    月16日徒刑期滿執行完畢。再因施用第一級毒品案件，經臺
    灣高等法院以96年度上訴字第1869號判處有期徒刑7月確定
    。上開案件，因符合中華民國96年罪犯減刑條例要件，減刑
    後應執行有期徒刑3月15日，於97年11月8日徒刑期滿執行完
    畢之事實，有臺灣臺中地方法院檢察署刑案資料查註紀錄表
    、臺灣高等法院被告前案紀錄表在卷足憑。而被告前揭強制
    戒治執行完畢後迄本件行為時，雖已經滿5年，惟毒品危害
    防制條例於92年7月9日修正公布，自93年1月9日施行，其中
    第20條、第23條將施用毒品之刑事處遇程序，區分為「初犯
    」及「5年內再犯」、「5年後再犯」，依其立法理由之說明
    ：「初犯」，經觀察、勒戒或強制戒治後，應為不起訴處分
    或不付審理之裁定，經觀察、勒戒或強制戒治執行完畢釋放
    後，「5年內再犯」者，因其再犯率甚高，原實施之觀察、
    勒戒及強制戒治既已無法收其實效，爰依法追訴或裁定交付
    審理，至於經觀察、勒戒或強制戒治執行完畢釋放後，「5
    年後再犯」者，前所實施之觀察、勒戒或強制戒治已足以遮
    斷其施用毒品之毒癮，為期自新及協助其斷除毒癮，仍適用
    「初犯」規定，先經觀察、勒戒或強制戒治之程序，從而依
    修正後之規定，僅限於「初犯」及「5年後再犯」二種情形
    ，始應先經觀察、勒戒或強制戒治程序，倘被告於5年內已
    再犯，經依法追訴處罰，縱其第3次（或第3次以上）再度施
    用毒品之時間，在初犯經觀察、勒戒或強制戒治執行完畢釋
    放5年以後，已不合於「5年後再犯」之規定，且因已於「5
    年內再犯」，顯見其再犯率甚高，原實施觀察、勒戒或強制
    戒治，已無法收其實效，即應依該條例第10條處罰（參最高
    法院95年5月9日95年第七次刑事庭會議決議）。是本件事證
    已明，被告施用第一級毒品之犯行足堪認定。
四、應適用法條：刑事訴訟法第273條之1第1項、第299條第1項
    前段、第310條之2、第454條第1項，毒品危害防制條例第10
    條第1項、第18條第1項前段，刑法第11條、第47條第1項，
    判決如主文。
本案經檢察官張國強到庭執行職務。
中    華    民    國   100    年    2     月    10    日
               刑事第十五庭       法  官  柯雅惠
上正本證明與原本無異。
如不服本判決，應於收受送達後10日內向本院提出上訴書狀（應
敘述具體理由並附繕本）。
上訴書狀如未敘述理由，應於上訴期間屆滿後20日內補提理由書
於本院。
                                  書記官  廖健雄
中    華    民    國   100    年    2     月    10    日
附錄論罪科刑法條
毒品危害防制條例第10條第1項
施用第一級毒品者，處6月以上5年以下有期徒刑。